---
title: "Comparing Ukrainian Universities"
author: "Oleksandr Koval"
format: 
  revealjs:
    theme: simple
---

## Introduction

- Як обрати університет після школи?
- Порівняння топових університетів України (КПІ, КНУТШ, ЛКПІ) з місцевими (ВНТУ у Вінниці, НТУДП у Дніпрі)
- Розглядаємо досвід, інтернаціональні рейтинги, шанси на вступ і активність університетів

---

## Data Overview

- Дані: таблиця з інформацією про університети (кількість студентів, місто, рейтинги, заявки)
- Джерело: 1-scribe-ds3.rds

``` {r}
library(tidyverse)
ds3 <- readRDS("../../data-private/derived/university-ranking/1-scribe-ds3.rds")
summary(ds3)
```

---

## 1. Experience & Location

- Вибір міста — це новий досвід, знайомства та можливості
- "Топові" університети відкривають більше горизонтів
- Місцеві виші — зручність і рідне місто

---

## 2. International Attitude

- Порівняння університетів за міжнародними рейтингами:
    - Scopus Rank
    - Webometrics Rank
    - QS Rank
    - Times Higher Education (THE)
    - QS Sustainability

---

## "Top Universities" vs VNTU: Scopus Rank

``` {r}
d1 <- ds3 %>% filter(school_abb %in% c("KPI", "KNUTS", "LKPI", "VNTU"))
ggplot(d1, aes(x = school_abb, y = scopus_rank)) +
  geom_point(data = filter(d1, school_abb == "VNTU"), fill = "green", size = 5, shape = 21, alpha = 0.7) +
  geom_point(data = filter(d1, school_abb != "VNTU"), size = 5, fill = "grey", color = "black", shape = 21) +
  scale_y_reverse() +
  geom_text(aes(label = school_abb), nudge_y = -2.5, color = "darkblue") +
  theme_minimal() +
  labs(x = "Університет", y = "Scopus Rank", title = "Scopus Ranking (VNTU vs Топ)")
```

---

## "Top Universities" vs VNTU: Webometrics Rank

``` {r}
ggplot(d1, aes(x = school_abb, y = webometrics_rank)) +
  geom_point(data = filter(d1, school_abb == "VNTU"), fill = "green", size = 5, shape = 21, alpha = 0.7) +
  geom_point(data = filter(d1, school_abb != "VNTU"), size = 5, fill = "grey", color = "black", shape = 21) +
  scale_y_reverse() +
  geom_text(aes(label = school_abb), nudge_y = -2.5, color = "darkblue") +
  theme_minimal() +
  labs(x = "Університет", y = "Webometrics Rank", title = "Webometrics Ranking")
```

---

## "Top Universities" vs VNTU: QS Rank

``` {r}
ggplot(d1, aes(x = school_abb, y = qs_rank)) +
  geom_point(data = filter(d1, school_abb == "VNTU"), fill = "green", size = 5, shape = 21, alpha = 0.7) +
  geom_point(data = filter(d1, school_abb != "VNTU"), size = 5, fill = "grey", color = "black", shape = 21) +
  scale_y_reverse() +
  geom_text(aes(label = school_abb), nudge_y = -0.5, color = "darkblue") +
  theme_minimal() +
  labs(x = "Університет", y = "QS Rank", title = "QS Ranking")
```

---

## "Top Universities" vs VNTU: THE World University Ranking

``` {r}
ggplot(d1, aes(x = school_abb, y = wur_rank)) +
  geom_point(data = filter(d1, school_abb == "VNTU"), fill = "green", size = 5, shape = 21, alpha = 0.7) +
  geom_point(data = filter(d1, school_abb != "VNTU"), size = 5, fill = "grey", color = "black", shape = 21) +
  scale_y_reverse() +
  geom_text(aes(label = school_abb), nudge_y = -0.5, color = "darkblue") +
  theme_minimal() +
  labs(x = "Університет", y = "THE Rank", title = "Times Higher Education Ranking")
```

---

## "Top Universities" vs VNTU: QS Sustainability Ranking

``` {r}
ggplot(d1, aes(x = school_abb, y = qswur_rank)) +
  geom_point(data = filter(d1, school_abb == "VNTU"), fill = "green", size = 5, shape = 21, alpha = 0.7) +
  geom_point(data = filter(d1, school_abb != "VNTU"), size = 5, fill = "grey", color = "black", shape = 21) +
  scale_y_reverse() +
  geom_text(aes(label = school_abb), nudge_y = -0.5, color = "darkblue") +
  theme_minimal() +
  labs(x = "Університет", y = "QS Sustainability", title = "QS Sustainability Ranking")
```

---

## "Top Universities" vs NTUDP: Scopus Rank

``` {r}
d2 <- ds3 %>% filter(school_abb %in% c("KPI", "KNUTS", "LKPI", "NTUDP"))
ggplot(d2, aes(x = school_abb, y = scopus_rank)) +
  geom_point(data = filter(d2, school_abb == "NTUDP"), fill = "red", size = 5, shape = 21, alpha = 0.7) +
  geom_point(data = filter(d2, school_abb != "NTUDP"), size = 5, fill = "grey", color = "black", shape = 21) +
  scale_y_reverse() +
  geom_text(aes(label = school_abb), nudge_y = -2.5, color = "darkblue") +
  theme_minimal() +
  labs(x = "Університет", y = "Scopus Rank", title = "Scopus Ranking (NTUDP vs Топ)")
```

---

## "Top Universities" vs NTUDP: Webometrics Rank

``` {r}
ggplot(d2, aes(x = school_abb, y = webometrics_rank)) +
  geom_point(data = filter(d2, school_abb == "NTUDP"), fill = "red", size = 5, shape = 21, alpha = 0.7) +
  geom_point(data = filter(d2, school_abb != "NTUDP"), size = 5, fill = "grey", color = "black", shape = 21) +
  scale_y_reverse() +
  geom_text(aes(label = school_abb), nudge_y = -2.5, color = "darkblue") +
  theme_minimal() +
  labs(x = "Університет", y = "Webometrics Rank", title = "Webometrics Ranking")
```

---

## "Top Universities" vs NTUDP: QS Rank

``` {r}
ggplot(d2, aes(x = school_abb, y = qs_rank)) +
  geom_point(data = filter(d2, school_abb == "NTUDP"), fill = "red", size = 5, shape = 21, alpha = 0.7) +
  geom_point(data = filter(d2, school_abb != "NTUDP"), size = 5, fill = "grey", color = "black", shape = 21) +
  scale_y_reverse() +
  geom_text(aes(label = school_abb), nudge_y = -0.5, color = "darkblue") +
  theme_minimal() +
  labs(x = "Університет", y = "QS Rank", title = "QS Ranking")
```

---

## "Top Universities" vs NTUDP: THE World University Ranking

``` {r}
ggplot(d2, aes(x = school_abb, y = wur_rank)) +
  geom_point(data = filter(d2, school_abb == "NTUDP"), fill = "red", size = 5, shape = 21, alpha = 0.7) +
  geom_point(data = filter(d2, school_abb != "NTUDP"), size = 5, fill = "grey", color = "black", shape = 21) +
  scale_y_reverse() +
  geom_text(aes(label = school_abb), nudge_y = -0.5, color = "darkblue") +
  theme_minimal() +
  labs(x = "Університет", y = "THE Rank", title = "Times Higher Education Ranking")
```

---

## "Top Universities" vs NTUDP: QS Sustainability Ranking

``` {r}
ggplot(d2, aes(x = school_abb, y = qswur_rank)) +
  geom_point(data = filter(d2, school_abb == "NTUDP"), fill = "red", size = 5, shape = 21, alpha = 0.7) +
  geom_point(data = filter(d2, school_abb != "NTUDP"), size = 5, fill = "grey", color = "black", shape = 21) +
  scale_y_reverse() +
  geom_text(aes(label = school_abb), nudge_y = -0.5, color = "darkblue") +
  theme_minimal() +
  labs(x = "Університет", y = "QS Sustainability", title = "QS Sustainability Ranking")
```

---

## Висновки щодо рейтингів

- Локальні університети зазвичай мають нижчі міжнародні позиції
- Топ-університети — вибір для тих, хто прагне престижу та міжнародних можливостей

---

## 3. Chances to Get In

- Доступність вступу: кількість заяв, заяв на бюджет, середній бал вступника

---

### Кількість поданих заяв (всього)

``` {r}
d3 <- ds3 %>% filter(school_abb %in% c("KPI", "KNUTS", "LKPI", "NTUDP", "VNTU"))
ggplot(d3, aes(x = school_abb, y = application_total_count)) +
  geom_col(fill = "steelblue", alpha = 0.7) +
  geom_text(aes(label = application_total_count), vjust = -0.5) +
  theme_minimal() +
  labs(x = "Університет", y = "Всього заяв", title = "Кількість поданих заяв")
```

---

### Кількість заяв на бюджет

``` {r}
ggplot(d3, aes(x = school_abb, y = application_budget_count)) +
  geom_col(fill = "seagreen3", alpha = 0.7) +
  geom_text(aes(label = application_budget_count), vjust = -0.5) +
  theme_minimal() +
  labs(x = "Університет", y = "Заяв на бюджет", title = "Кількість заяв на бюджет")
```

---

### Середній бал вступників

``` {r}
ggplot(d3, aes(x = school_abb, y = score_mean)) +
  geom_col(fill = "orange", alpha = 0.7) +
  geom_text(aes(label = round(score_mean, 2)), vjust = -0.5) +
  theme_minimal() +
  labs(x = "Університет", y = "Середній бал", title = "Середній бал вступників")
```

---

## 4. University's Activity

- Важливість наукової, соціальної та бізнес-активності
- Додаткові можливості для студентів

---

## Summary & Recommendations

- Обирайте університет свідомо: орієнтуйтесь на власні цілі та дані
- Топові університети — більше можливостей і престиж
- Місцеві — легший вступ, комфортне середовище

---

## Questions?

Дякую за увагу!

